【裁判字號】    99,訴,382
【裁判日期】    990517
【裁判案由】    毒品危害防制條例
【裁判全文】
臺灣臺北地方法院刑事判決               99年度訴字第382號
公  訴  人  臺灣臺北地方法院檢察署檢察官
被      告  甲○○
上列被告因毒品危害防制條例案件，經檢察官提起公訴（99年度
毒偵字第313號、第583號），被告於準備程序進行中，就被訴事
實為有罪之陳述，本院改行簡式審判程序審理，判決如下：
    主  文
甲○○施用第一級毒品，處有期徒刑柒月。又施用第二級毒品，
處有期徒刑肆月。又施用第二級毒品，處有期徒刑肆月，扣案甲
基安非他命殘渣袋貳包沒收之。應執行有期徒刑壹年，扣案甲基
安非他命殘渣袋貳包沒收之。
    事  實
一、(一)甲○○前因施用毒品案件，經裁定送觀察、勒戒後，認無
      繼續施用毒品之傾向，業經臺灣桃園地方法院檢察署檢察
      官於民國90年5月2日，以90年度毒偵緝字第195號為不起
      訴處分確定，並於同日釋放出所；復因施用毒品案件，經
      臺灣臺北地方法院檢察署檢察官以98年度毒偵字第722號
      、第1303號為緩起訴處分，期間因違背緩起訴處分應履行
      服用替代藥物之條件，經撤銷緩起訴處分確定，並於98年
      12月2日以98年度撤緩偵字第321號、第2959號提起公訴（
      另經本院於99年4月9日以98年度訴字第2186號判決應執行
      有期徒刑1年6月）。
    (二)詎其仍不知悛悔：
      1.基於施用第一級毒品海洛因（下稱海洛因）之犯意，於
        98年11月20日為警查獲採尿回溯26小時內之某時，在不
        詳地點，以將海洛因摻水後置入針筒內注射血管之方式
        ，施用海洛因1次。
      2.另基於施用第二級毒品甲基安非他命（下稱甲基安非他
        命）之犯意，於98年11月20日為警查獲採尿回溯96小時
        內之某時，在不詳地點，以將甲基安非他命置入玻璃球
        內燒烤後吸食煙霧之方式，施用甲基安非他命1次。
      3.再基於施用甲基安非他命之犯意，於99年1月29日下午
        某時，在臺北縣新店市○○路35巷40號1樓之住家內，
        以同上方式，施用甲基安非他命1次。
    (三)嗣於：
      1.98年11月20日上午11時在臺北縣中和市○○路○段135巷
        3號2樓執行搜索時查獲，經甲○○同意採尿送驗，結果
        呈「嗎啡、甲基安非他命陽性」反應。
      2.99年1月29日下午1時40分許，因發生車禍而經警送醫救
        護，在臺北縣新店市○○路289 號慈濟醫院急診室廁所
        內丟棄其所有供施用甲基安非他命之用之甲基安非他命
        殘渣袋2包時，為警當場查獲，並扣得上開甲基安非他
        命殘渣袋2包。
二、案經臺北縣政府警察局中和第一分局、新店分局報告臺灣臺
    北地方法院檢察署檢察官偵查起訴。
    理  由
甲、程序部分：
    被告甲○○所犯係死刑、無期徒刑、最輕本刑為3年以上有
    期徒刑以外之罪，其等於準備程式就前揭被訴事實為有罪之
    陳述，經告知簡式審判程式之旨，並聽取其與公訴人之意見
    後，本院認無不得或不宜改依簡式審判程式進行之處，爰依
    刑事訴訟法第273條之1第1項、第284條之1，裁定由受命法
    官獨任進行簡式審判程式。
乙、實體部分：
一、上開犯罪事實，業據被告於本院審判中坦承不諱，其尿液經
    檢驗後，分別呈「嗎啡、甲基安非他命陽性」、「甲基安非
    他命陽性」反應，此有臺北縣政府警察局中和第一分局毒品
    案犯罪嫌疑人姓名及代碼對照表、臺北縣政府警察局新店分
    局偵辦毒品危害防制條例案被移送者姓名及代碼對照表、臺
    灣檢驗科技股份有限公司98年12月15日UL/2009/C0065號、
    99年2月22日UL/2010/20104號濫用藥物檢驗報告各1紙附卷
    。又其有如事實欄所示之毒品前案紀錄等情，有臺灣高等法
    院被告前案紀錄表1份在卷可參。本件事證明確，被告本件
    毒品危害防制條例第10條施用第一級、第二級毒品之犯行，
    堪以認定。
二、(一)查海洛因、甲基安非他命屬毒品危害防制條例第2條第2項
      第1款、同條項第2款所列之第一級、第二級毒品，核被告
      所為，分別犯毒品危害防制條例第10條第1項之施用第一
      級毒品罪及同條第2項施用第二級毒品罪。
    (二)其持有第一級、第二級毒品進而施用，持有之低度行為均
      為施用之高度行為所吸收，均不另論罪。
    (三)又其所犯如上所述各罪，犯意各別，行為互殊，應予分論
      併罰。
    (四)爰審酌被告並無構成累犯之前科，有臺灣高等法院被告前
      案紀錄表1份在卷，其前經觀察、勒戒執行完畢後，復因
      施用毒品經緩起訴處分（後經撤銷並另行起訴判刑），不
      知悔改，復一再耽溺於戕身之物，並其犯後坦白承認，態
      度良好等犯罪之動機、目的、手段及所生之危險或損害等
      一切情狀，各量處如主文所示之刑，並定其應執行之刑。
    (五)末查扣案甲基安非他命包裝袋2包，係被告所有且供施用
      甲基安非他命之用，應予沒收。
三、據上論斷，應依刑事訴訟法第273 條之1 第1 項、第299 條
    第1項前段，毒品危害防制條例第10條第1項、第2項，刑法
    第11條前段、第51條第5款、第38條第1項第2款，判決如主
    文。
本案經檢察官郭力菁到庭執行職務
中    華    民    國    99    年    5    月    17    日
                  刑事第十三庭  法  官  李貞瑩
以上正本證明與原本無異。
如不服本判決應於收受送達後10日內向本院提出上訴書狀，並應
敘述具體理由；其未敘述上訴理由者，應於上訴期間屆滿後20日
內向本院補提理由書（均須按他造當事人之人數附繕）「切勿逕
送上級法院」。
                                書記官  陳鳳瀴
中    華    民    國    99    年    5     月    17    日
附錄本案論罪科刑法條
毒品危害防制條例第10條
施用第一級毒品者，處 6 月以上 5 年以下有期徒刑。
施用第二級毒品者，處 3 年以下有期徒刑。

司法院資訊處製作；財團法人民間司法改革基金會備份。
